臺灣高等法院刑事判決
110年度交上易字第125號
上  訴  人  臺灣新北地方檢察署檢察官
被      告  李昌城

上列上訴人因被告過失傷害案件，不服臺灣新北地方法院於中華
民國110年1月15日所為109年度審交易字第1408號第一審判決（
起訴案號：臺灣新北地方檢察署109年度偵字第35528號），提起
上訴，本院判決如下：
    主  文
上訴駁回。
    事  實
一、李昌城於民國109年4月12日18時39分許，駕駛車牌號碼000-
    000號自用小客車，沿新北市蘆洲區復興路往中央路方向行
    駛，行經中央路153號前欲左轉之際，本應注意車前狀況，
    隨時採取必要之安全措施，且轉彎車應禮讓直行車先行，而
    依當時天候晴、夜間有照明、柏油路面乾燥無缺陷、無障礙
    物、視距良好等情形，並無不能注意之情事，竟疏未注意，
    貿然左轉，適陳英瑞騎乘車牌號碼000-0000號普通重型機車
    從對向車道直行駛至，兩車因而發生碰撞，致陳英瑞人、車
    倒地，受有胸部挫傷、左下肢擦挫傷等傷害。李昌城於肇事
    後，留在現場等候警員到場處理，嗣於有偵查犯罪職權之機
    關或公務員發覺其犯罪前，向據報前來處理之警員坦承其為
    肇事人而自首。
二、案經陳英瑞訴由新北市政府警察局蘆洲分局報請臺灣新北地
    方檢察署檢察官偵查起訴。
　　理  由
壹、證據能力：
　　本院認定犯罪事實所憑之供述證據及非供述證據，檢察官、
    被告於本院審理時均表明對於證據能力沒有意見（本院卷第
    61至63頁），且於言詞辯論終結前未聲明異議，應認均同意
    作為本案證據，經本院審酌各該陳述作成時之情況與證據取
    得程序，均無違法或不當，因而認為適當，均認有證據能力
    ，合先敘明。
貳、實體方面：
一、認定事實所憑之證據及理由：
　　上開事實，業據上訴人即被告李昌城於原審及本院審理時坦
    承不諱（原審卷第56頁、本院卷第63頁），核與證人即告訴
    人陳英瑞之指訴情節相合（偵卷第15至19頁、82頁），且有
    道路交通事故談話紀錄表、現場圖、調查報告表（偵卷第23
    至31頁）、初步分析研判表（偵卷第85頁）、現場及車損照
    片（偵卷第35至45頁）、監視錄影畫面翻拍照片（偵卷第47
    至53頁）、公路監理電子閘門證號查詢汽車駕駛人資料（偵
    卷第69至71頁）、新光吳火獅紀念醫院診斷證明書（偵卷第
    33頁）附卷可稽，足認被告之自白與事實相符。本案事證明
    確，被告犯行堪予認定。
二、論罪及駁回上訴之理由：
　㈠核被告所為，係犯刑法第284條前段之過失傷害罪。被告於肇
    事後，留在現場等候警員到場處理，嗣於有偵查犯罪職權之
    機關或公務員發覺其犯罪前，向據報前來處理之警員坦承其
    為肇事人乙情，有道路交通事故肇事人自首情形紀錄表可參
    （偵卷第57頁），嗣並接受裁判，合於自首之要件，爰依刑
    法第62條前段規定減輕其刑。
　㈡原審以被告犯行事證明確，適用刑法第284條前段、第62條前
    段、第41條第1項前段、刑法施行法第1條之1第1項等規定，
    審酌被告之過失情節、造成告訴人傷勢程度、犯後坦承犯行
    、迄未與告訴人達成和解，兼衡其智識程度、家庭經濟狀況
    等一切情狀，量處拘役30日，並諭知如易科罰金，以新臺幣
    （下同）1千元折算1日。經核原判決之認事用法並無違誤，
    量刑亦稱妥適。
　㈢檢察官上訴意旨略以：被告迄今未能與告訴人達成和解，犯
    後態度不佳，原審量刑過輕，無以收警惕之效，亦未能罰當
    其罪，違背量刑之內部性界限等語。惟按刑之量定，乃法律
    賦予事實審法院自由裁量之事項，倘於科刑時，已以行為人
    之責任為基礎，並斟酌刑法第57條所列各款事項，而未逾越
    法定刑度，即難謂違法。原判決就被告所犯過失傷害罪，於
    適用刑法第62條前段規定減刑後，已敘明所審酌之一切情狀
    ，說明其量刑之根據，經核並未逾越法律所定界限，亦無違
    反經驗法則、論理法則、比例原則或濫用權限之違法情事。
    上訴意旨所指被告與告訴人因就賠償金額認知有所差距，雙
    方迄未達成和解乙節，業經原審列為科刑審酌事項，並無漏
    論。又被告前無犯罪前科，有本院被告前案紀錄表可稽，素
    行尚佳，其過失肇事，固屬不該，惟惡性較故意犯為輕，屬
    偶發性犯罪，未見嚴重之反社會人格，且告訴人可另循民事
    途徑請求賠償損害，尚難僅因雙方未能達成和解，即科以顯
    不相當之刑罰。是檢察官僅憑前詞，提起本件上訴，經核為
    無理由，應予駁回。
據上論斷，應依刑事訴訟法第368條，判決如主文。
本案經檢察官黃育仁提起公訴，檢察官李芷琪提起上訴，檢察官
劉異海到庭執行職務。
中　　華　　民　　國　　110 　年　　7 　　月　　29　　日
              　　刑事第六庭    審判長法　官  劉方慈
                                      法　官  許曉微
                                      法　官  朱嘉川
以上正本證明與原本無異。
不得上訴。
                                      書記官  尤朝松 
中　　華　　民　　國　　110 　年　　7 　　月　　29　　日
附錄本案論罪科刑法條全文
中華民國刑法第284條
因過失傷害人者，處1年以下有期徒刑、拘役或10萬元以下罰金
；致重傷者，處3年以下有期徒刑、拘役或30萬元以下罰金。